【裁判字號】    98,訴,848
【裁判日期】    981223
【裁判案由】    毒品危害防制條例
【裁判全文】
臺灣基隆地方法院刑事判決               98年度訴字第848號
公  訴  人  臺灣基隆地方法院檢察署檢察官
被      告  甲○○
上列被告因毒品危害防制條例案件，經檢察官提起公訴（98年度
毒偵字第1314號），本院判決如下：
    主  文
甲○○施用第一級毒品，累犯，處有期徒刑玖月。
    犯罪事實
一、甲○○前因施用第一級毒品案件，經本院於民國93年5 月26
    日，以93年度毒聲字第254 號裁定送觀察、勒戒後，認無繼
    續施用毒品之傾向，於93年9 月8 日釋放出所，並由臺灣基
    隆地方法院檢察署檢察官以93年度毒偵字第76號為不起訴處
    分確定；復因持有第一級毒品案件，由本院於95年9 月8 日
    ，以95年度基簡字第819 號判決判處有期徒刑2 月確定，於
    96年2 月8 日縮刑期滿執行完畢（構成累犯）；再於前揭觀
    察、勒戒執行完畢後之5 年內，因二犯施用第一級毒品案件
    ，由本院於96年2 月9 日以96年度訴字第85號判決判處有期
    徒刑7 月確定，嗣因中華民國九十六年罪犯減刑條例之公布
    施行，經本院以96年度聲減字第773號裁定減為有期徒刑3月
    又15日，並於96年12月27日縮刑期滿執行完畢（構成累犯）
    。
二、詎甲○○猶未戒除毒癮，基於施用第一級毒品海洛因之犯意
    ，於98年6 月28日下午6 時，在其位於基隆市○○區○○路
    605 巷23號之6 住處，將第一級毒品海洛因摻水倒入針筒內
    ，以注射身體靜脈血管之方式施用海洛因1 次。嗣於同年月
    29日下午4 時30分許，在基隆市○○區○○路2 號前，因另
    涉竊盜案件為警逮捕（所涉竊盜案件，業由本院以98年度基
    簡字第875號判決判處有期徒刑3月），經其同意後採尿送驗
    ，結果呈嗎啡陽性反應，而悉上情。
三、案經基隆市警察局移送臺灣基隆地方法院檢察署檢察官偵查
    起訴。
    理  由
壹、證據能力：
    按被告以外之人於審判外之言詞或書面陳述，除法律有規定
    者外，不得作為證據，刑事訴訟法第159條第1項固定有明文
    。惟被告以外之人於審判外之陳述，雖不符刑事訴訟法第15
    9 條之1 至第159 條之4 之規定，而經當事人於審判程序同
    意作為證據，法院審酌該言詞陳述或書面陳述作成時之情況
    ，認為適當者，亦得為證據；當事人、代理人或辯護人於法
    院調查證據時，知有第159條第1項不得為證據之情形，而未
    於言詞辯論終結前聲明異議者，視為有前項之同意，同法第
    159 條之5 亦有明定。查本判決下列所引用之各該被告以外
    之人於審判外之書面陳述，雖屬傳聞證據，惟被告於本院準
    備程序時就該等證據之證據能力表示「無意見」，迄本院審
    判期日言詞辯論終結前知該等證據為傳聞證據，亦未聲明異
    議，本院審酌上開證據資料製作時之情況，尚無違法不當及
    證明力明顯過低之瑕疵，亦認為以之作為證據應屬適當，爰
    逕依刑事訴訟法第159條之5規定，認前揭證據資料均例外有
    證據能力。
貳、實體部分：
    前揭犯罪事實，業據被告於於審理時坦承不諱，又經被告同
    意，為警查獲後所採集之尿液經送驗後，呈現嗎啡之陽性反
    應，此有基隆市警察局偵辦毒品案件尿液檢體對照表（尿液
    檢體編號：00000000）暨台灣尖端先進生技醫藥股份有限公
    司98年7 月10日濫用藥物檢驗報告各乙份（98年度毒偵字第
    1314號卷第6頁、第7頁）附卷可稽，且參之以酵素免疫分析
    或薄層定性分析等方式為初步篩檢者，檢驗結果雖有相當程
    度偽陽性之可能，然以氣（液）相層析、質譜分析之儀器為
    交叉確認者，檢驗結果出現偽陽性之機率則極低，因而具有
    公信力，核足為對涉嫌人不利之認定，足徵被告自白其有施
    用第一級毒品犯行堪予採信，本件犯罪事證明確，被告犯行
    洵堪認定，應依法論科。
參、論罪科刑：
一、查海洛因係毒品危害防制條例第2 條第2 項第1 款所定之第
    一級毒品，核被告甲○○所為，係犯毒品危害防制條例第10
    條第1 項之施用第一級毒品罪。被告持有第一級毒品海洛因
    之低度行為，應為施用第一級毒品之高度行為所吸收，不另
    論罪。
二、再被告有犯罪事實欄所示論罪科刑執行完畢情形，有臺灣高
    等法院被告前案紀錄表乙份附卷可查，其於有期徒刑執行完
    畢後5 年內，故意再犯本件有期徒刑以上之罪，為累犯，依
    刑法第47條第1 項加重其刑。
三、本院審酌被告前有施用毒品之前科，仍不知戒除毒品惡習而
    續為施用毒品，惡性非輕，惟審酌所犯施用毒品之犯罪係戕
    害自身健康之行為，於他人尚不致造成損害，暨衡及被告犯
    後於警詢、本院準備程序中均否認犯行，迄於審理中始坦認
    施用毒品之態度等一切情狀，量處如主文所示之刑，以示懲
    儆。
據上論斷，應依刑事訴訟法第299 條第1 項前段，毒品危害防制
條例第10條第1 項，刑法第11條前段、第47條第1 項，判決如主
文。
本案經檢察官乙○○到庭執行職務。
中    華    民    國    98    年    12    月    23    日
                  刑事第四庭審判長法  官   齊  潔
                                  法  官   何怡穎
                                  法  官   周霙蘭
以上正本證明與原本無異。
如不服本判決應於收受送達後10日內向本院提出上訴書狀，並應
敘述具體理由；其未敘述上訴理由者，應於上訴期間屆滿後20日
內向本院補提理由書(均須按他造當事人之人數附繕本)「切勿逕
送上級法院」。
中    華    民    國    98    年    12    月    23    日
                                  書記官  莊智凱
附錄論罪法條：
毒品危害防制條例第10條
施用第一級毒品者，處 6 月以上 5 年以下有期徒刑。
施用第二級毒品者，處 3 年以下有期徒刑。

司法院資訊處製作；財團法人民間司法改革基金會備份。
